【裁判字號】    95,上訴,453
【裁判日期】    950524
【裁判案由】    違反稅捐稽徵法等
【裁判全文】
臺灣高等法院臺中分院刑事判決    民國95年度上訴字第453號
上  訴  人  臺灣臺中地方法院檢察署檢察官
被      告  丙○○
                    15樓
選任辯護人  張績寶律師
上列上訴人因被告違反稅捐稽徵法等案件，不服臺灣臺中地方法
院中華民國94年12月29日第一審判決 （民國94年度訴字第815號
，起訴案號：臺灣臺中地方法院檢察署民國93年度偵字第8077號
），提起上訴，本院判決如下：
    主  文
上訴駁回。
    理  由
一、本案經本院審理結果，認第一審判決被告無罪，經核並無不
    當，應予維持，並引用第一審判決書記載之理由及證據 (如
    附件) 。
二、上訴人即公訴人上訴意旨略稱：
（一）、共同正犯，仍係在合同意思範圍以內，各自分擔犯罪行
        為之一部分，互相利用他人之行為，以達其犯罪之目的
        ；故各共同正犯者間，非僅就其自己實施之行為負責，
        並應在犯意聯絡之範圍內，對於其他共同正犯所實施之
        行為，亦共同負責 。(最高法院七十一年度台上字第九
        一六號判決要旨參照)
（二）、告訴人乙○○未曾在「月鳳凰名店」任職之事實，業據
        告訴人乙○○及其妻池子菱證述甚詳，告訴人乙○○有
        無在該處上班，自應以其自身之記憶最為清楚，更何況
        告訴人乙○○所遭申報之所得額僅四萬九千一百元，若
        告訴人乙○○確有支領該筆薪資，實無否認此情，並大
        費周章提出訴訟之必要，原審不採信告訴人乙○○自身
        之經歷供述，卻採信證人王靜賢、劉文義之證詞，實與
        常情有違。
（三）、被告丙○○自承：是「李董」僱用其到『月鳳凰』工作
        ，該稱呼為「李董」者之姓名，並非李文周，而是「李
        有明」，其於九十三年六月二十八日檢察官偵訊時供稱
        ，公司是李文周主持，是因為登記負責人是李文周，才
        會如此陳述。『月鳳凰名店』營業地址是老闆李有明交
        代其去承租，其只是受僱負責在現場管理而已，向公司
        領薪水，薪水發放方式是每個月由會計到現場發放現金
        。乙○○八十七年薪資扣繳憑單並非其叫會計製作，因
        為會計的業務與其負責的業務無關等語。本判決亦認定
        「月鳳凰名店」之實際負責人為李有明，而被告在「月
        鳳凰名店」係擔任總經理之職務，並為「月鳳凰名店」
        處所之承租人，堪認被告與「李有明」之間，實有犯意
        之聯絡及行為之分擔。
（四）、原判決認定「李有明」為「月鳳凰名店」之實際負責人
        ，並認其年籍不詳。然而，李有明與其妻賴彩玉（原名
        李銀鐘）係旗下酒店（即「一代酒店」系列）之實際負
        責人（詳附件所示臺灣高等法院臺中分院九十三年度上
        訴字第一六六二號判決、九十一年度上易字第二二八二
        號判決、九十四年度上易字第一三三八號判決、八十九
        年度上訴字第一一八六號判決），可知李有明與其妻賴
        彩玉共同經營數十家酒店，並與有犯意聯絡及行為分擔
        之人頭負責人（如附件判決所示之人），共同為逃漏稅
        捐、偽造文書等犯行，其中關於被告劉進旺部份（臺灣
        高等法院臺中分院八十九年度上訴字第一一八六號判決
        ）其犯罪事實與本案如出一輒，顯見李有明所經營之酒
        店以同樣手法逃漏稅捐、偽造文書之犯行層出不窮。而
        本件被告係其中一家酒店即「月鳳凰名店」之總經理，
        為實際負責經營之人，實難認被告對於李有明之犯行，
        毫無所知，足徵被告與李有明之間確有犯意聯絡及行為
        分擔云云。
三、按稅捐稽徵法第四十一條所規定之逃漏稅捐罪，以發生逃漏
    稅捐之結果為必要，經查本件「月鳳凰名店」，於八十七年
    度營利事業所得稅結算申報列報虧損九十七萬四千三百九十
    元，縱使加計乙○○薪資額四萬九千一百元後，仍屬虧損，
    並無應納稅捐，即無逃漏稅捐，應無成立稅捐稽徵法第四十
    一條之罪之可言。又被告為被僱用人，薪資二萬六千餘元，
    非從事於會計工作，亦無任何證據足以證明被告與公司負責
    人對於虛報薪資有犯意之聯絡，應無成立行使業務登載不實
    文書罪之可言，是上訴人之上訴為無理由，應予駁回。
四、本案既經判決無罪，則移送併辦之台灣台中地方法院檢察署
    95年度偵字第3964號案，與本案即無裁判上之一罪關係，應
    退回由原檢察官另行處理，併此敘明。
據上論斷，應依刑事訴訟法第368條、第373條，判決如主文。
本案經檢察官甲○○到庭執行職務。
中    華    民    國    95    年    5    月    24     日
            刑事第二庭  審判長法  官  李  璋  鵬
                              法  官  蕭  錦  鍾
                              法  官  胡  森  田
上列正本證明與原本無異。
檢察官得上訴。
被告不得上訴。
如不服本判決應於收受送達後十日內向本院提出上訴書狀，其未
敘述上訴之理由者並得於提起上訴後十日內向本院補提理由書（
均須按他造當事人之人數附繕本）。
                              書記官  林  振  甫
中    華    民    國    95    年    5    月    25     日
                                                      Ａ


司法院資訊處製作；財團法人民間司法改革基金會備份。
